---------------------------
Atividade 05
Por Ana Beatriz Martins
---------------------------

1. Para um vetor de 1 até 100, apresente o resultado final para as seguintes operações: adicionar a raiz quadrada do exponencial e dividir pela média do vetor.

```{r}
vetor <- c(1:100)

vetor
 for (i in 1:100) {
   vetor[i] <- (i + sqrt(exp(i)))/ mean(vetor)
 }
```

2. Para um vetor de 1 até 100, se o número for menor do que 20, exiba na tela pequeno. Se o número estiver entre 21 e 40, exiba médio. Se estiver entre 41 e 80, exiba grande. Se for igual a 100, exiba a palavra frango. Quando o número da vez for a sua idade, exiba Achei você!. Execute esta tarefa usando um loop for. (Obs.: Não use um número mágico para representar sua idade. Guarde-a num objeto chamado minha_idade.)

```{r}
minha_idade = 18

for (i in 1:100) {
  if (i <= 20) {
    print('Pequeno')
  } 
  if (i >= 21 & i < 40) {
    print('Médio')
  }
  if (i >= 41 & i < 80) {
    print('Grande')
  }
  if (i == 100){
    print('Frango')
  }
  if (i == minha_idade) {
    print('Achei você!')
  }
}
```

3. Execute a mesma tarefa anterior usando um loop while.

```{r}

n = 0

while (n <= 100) {
  n = n + 1
  if (n <= 20) {
    print("Pequeno")
  }
  if (n > 20 & n <= 40 & n != minha_idade) {
    print("Médio")
  }
  if (n > 40 & n <= 80) {
    print("Grande")
  }
  if (n == minha_idade) {
    print("Achei você!")
  }
  if (n == 100) {
    print("Frango")
  }
}
```

4. Crie uma matriz vazia de tamanho 10 X 10. Usando for loops, preencha a matriz de modo que ela fique assim:

```{r}
matrizVazia <- matrix(nrow = 10, ncol = 10)

for(l in 0:nrow(matrizVazia )){
    for(j in 0:ncol(matrizVazia )){
        matrizVazia [l,j]=l - j
    } 
}

matrizVazia
```

5. Crie uma matriz vazia de tamanho 10 X 10. Usando for loops, preencha a matriz de modo que ela fique assim:

```{r}
outraMatriz <- matrix (nrow = 10, ncol= 10)

for (a in 1:10) {
  for (b in 1:10) {
   outraMatriz[a,b] = a + b
    
  }
}

outraMatriz


```

6. Crie uma matriz vazia de tamanho 10 X 10. Usando for loops, preencha a matriz de modo que ela fique assim:

```{r}
matrizTres <- matrix (nrow = 10, ncol= 10)

for (a in 1:10) {
  for (b in 1:10) {
   matrizTres[a,b] = (a+b)^2
    
  }
}

matrizTres
```


7. Você conseguiu descobrir um loop para exibir na tela a sequência de fibonacci?

```{r}
fib = c()
fib [1] = 1
fib [2] = 1
for (i in 3:20) {
  fib[i] = fib [i-1] + fib [i-2]
}
```

